【裁判字號】    98,勞小上,3
【裁判日期】    980414
【裁判案由】    給付工資
【裁判全文】
臺灣臺南地方法院民事裁定             98年度勞小上字第3號
上  訴  人  聯倉交通股份有限公司
法定代理人  甲○○
代  理  人  蘇武亮
訴訟代理人  洪梅芬律師
            李季錦律師
            涂欣成律師
被上訴人    乙○○
上列當事人間請求給付工資事件，上訴人對於中華民國98年2月
25日本院新市簡易庭98年度新勞小字第1號第一審判決提起上訴
，本院裁定如下：
    主  文
上訴駁回。
第二審訴訟費用由上訴人負擔。
    理  由
一、按對於小額程序之第一審裁判之上訴，非以其違背法令為理
    由，不得為之，民事訴訟法第436條之24第2項定有明文。所
    謂判決違背法令係指判決不適用法規或適用不當者而言。且
    依同法第436條之25規定，上訴狀內應記載上訴理由，並表
    明原判決所違背之法令及其具體內容，以及依訴訟資料可認
    為原判決有違背法令之具體事實，上訴狀或理由書如未依此
    項方法表明者，即難認為已對小額訴訟第一審判決之違背法
    令有具體之指摘，又上訴理由如僅引用原審判決時之攻擊防
    禦方法作為上訴理由，應認為未對原審判決有何具體之指摘
    ，不得謂已合法表明上訴理由，其上訴均難認為合法。
二、本件上訴人係對於小額訴訟之第一審判決提起上訴，核其上
    訴理由狀所載仍一再主張：上訴人之員工除被上訴人及訴
    外人林昭佑外，另有員工鄭雅慧等四人，乃原審僅以被上訴
    人及訴外人林昭佑二人即認定加班費與誤餐費為經常性給與
    ，有認定事實不憑證據之違法；上訴人員工江岱璟誤發加
    班費、誤餐費、責任津貼之行為，上訴人業已懲處該員工，
    惟原審對此有利上訴人之事證恝置不論，有判決理由不備之
    當然違背法令等如上訴狀所載內容。惟查原審判決就其為何
    認定加班費、誤餐費、責任津貼等，均屬經常性給與，所依
    憑之證據及理由，業均於原審判決書內詳確論述，而上訴人
    提起本件上訴之前揭事由，亦均在原審主張，並經原審認定
    不可採信，凡此核均屬事實認定之範疇。上訴人前揭上訴理
    由，無非以認定事實之爭執，更其名而指為原審判決違背法
    令，尚難認已符合首揭判決違背法令之要件。除此之外，並
    無其他具體指出原審判決有如何違背法令情事，更未指明原
    審判決所違反之法令條項或其內容以及依訴訟資料有何判決
    違背法令之具體事實，參諸前開說明，自不得謂已合法表明
    上訴理由，從而本件上訴顯難認為合法，應予駁回。
三、依民事訴訟法第436條之32第2項、第444條第1項前段、第95
    條、第78條，裁定如主文。
中    華    民    國    98    年    4     月    14    日
                  民事第二庭    審判長法  官  林念祖
                                      法  官  張桂美
                                      法  官  王國忠
以上正本係照原本作成。
如對本裁定抗告須於裁定送達後10日內向本院提出抗告狀，並應
繳納抗告費新台幣1,000元整。
中    華    民    國    98    年    4     月    14    日
                                      書記官  黃敏純


司法院資訊處製作；財團法人民間司法改革基金會備份。
